# 求助陈版，关于半路承接的房地产开发项目的相关问题。

提问人：wsx2413 时间：2017-06-03 16:44:11
一、基本情况 a公司系b公司（母公司）从外部自然人受让的等80%的股权，自然人股东d占股权比例20%，a公司原取得地块分 3 期开发，第二期的时候由股东d以楼面单价的方式个人买断经营，其预售了大部分商品房后将a公司前期账务及资金转移，造成无法完工并交房，后又涉案被判刑，a公司受让前账务已无法获得。b公司从 2014 年 11 月开始接入，重新设置了账务，其目前账上列示的账务为b公司介入后实际发生的经济业务，故二期的开发成本仅核算后期接手后投入部分，其对应可以取得的权益为二期未售余房及车库，并需要承担清算土地增值税等支出。三期的土地出让金现账务上没有核算，没有核算实收资本；股权受让完成时间为 2015 年 8 月。
二、针对该事项的处理意见 1 、对二期剩余的开发产品进行减值测试，如果不存在减值，按账面列示，存在减值计提减值损失，不再对前期的事项进行深究。 2 、三期没有核算土地出让金只有建安成本等： 方案一：企业从土地部门取得公司土地出让合同，根据三期的土地面积及单价增加开发成本及实收资本（营业执照中注册资本为 3560 万元），超过部分列资本公积。 方案二：不进行账务处理，在报告或附注中披露。 三、公司已对股东、原承包人周俊敏向省高院提起诉讼，目前案件未结。 以上问题，麻烦陈版给予指导，谢谢！

回答人：chenyiwei
就A公司自身账务而言，你所建议的二期项目的处理方法基本合理；对三期项目，应采用“方案一”，保证其成本投入核算的完整性。
在B公司的合并报表层面，应以取得控制权之日（购买日）为基准日，对A的资产、负债进行全面清查核实，在清查基础上将各项资产、负债按其公允价值体现在B的合并报表中。因为A是房地产开发的项目公司，所以B收购A股权的成本除以 80 ％再乘以 20 ％即为少数股权的初始金额；B收购A股权的价款除以 80 ％后加上各项负债的公允价值再减去除了开发产品和开发成本以外其他资产的公允价值后的剩余部分，即为二期、三期开发成本和开发产品的初始计量金额。